【裁判字號】    97,重訴,640
【裁判日期】    980429
【裁判案由】    清償債務
【裁判全文】
臺灣臺北地方法院民事判決             97年度重訴字第640號
原      告  乙○○
訴訟代理人  余淑杏律師
            羅詩蘋律師
            莊佳樺律師
被      告  金泊特國際有限公司
法定代理人  甲○○
訴訟代理人  丁榮聰律師
複代理人    丁○○
上列當事人間請求清償債務事件，本院於民國九十八年四月八日
辯論終結，判決如下：
    主    文
被告應給付原告新臺幣陸佰伍拾萬元，及其中新臺幣陸佰萬元自
民國九十七年五月三日起至清償日止，按週年利率百分之五計算
之利息。
原告其餘之訴駁回。
訴訟費用由被告負擔。
    事實及理由
一、原告部分
（一）聲明：被告應給付原告新臺幣（下同）六百五十萬元，及
      自起訴狀繕本送達被告之翌日起至清償日止，按週年利率
      百分之五計算之利息。
（二）原告起訴主張訴外人承沛有限公司（以下簡稱承沛公司）
      從事寶石買賣業務，民國九十二年六月間，被告公司向承
      沛公司借用重量五八‧九七克拉、價值三千六百萬元天然
      鑽石戒指一枚對外展示，嗣同年十二月間承沛公司向被告
      公司取回該戒指時，竟發現被告公司業將該枚戒指質押借
      款六百萬元，且無力清償取回，承沛公司為取回該戒指，
      遂貸與被告公司六百萬元，於同年十二月十九日由承沛公
      司清償債務、取回質物戒指，被告公司曾簽發面額各二百
      萬元、均以華南商業銀行新生分行為付款人、票據號碼Ｊ
      Ｃ0000000、0000000、0000000號
      支票三紙交付承沛公司以為清償，詎該三紙支票經屆期提
      示均未獲付款，被告公司乃另約定於九十四年九月間加計
      利息五十萬元返還，並簽發發票日為九十四年八月八日、
      九月八日、均以華南商業銀行新生分行為付款人、面額分
      別為四百五十萬元、二百萬元、均以承沛公司負責人戊○
      ○為受款人、票據號碼ＪＣ0000000、00000
      00號、禁止背書轉讓之支票二紙交付戊○○，詎被告公
      司屆期並未清償，經戊○○提示其中面額四百五十萬元之
      支票，亦因「存款不足」退票未獲付款，承沛公司業於九
      十六年十二月五日將上述對被告公司之金錢債權讓與原告
      ，原告並於九十七年一月二十八日將債權讓與情節通知被
      告，爰依受讓之金錢借貸債權請求被告如數清償，並給付
      自起訴狀繕本送達被告之翌日起至清償日止，按週年利率
      百分之五計算之利息。
（三）對被告答辯之陳述：
    １被告公司確曾向承沛公司借用重量五八‧九七克拉、價值
      三千六百萬元之天然鑽石戒指一枚，並簽發發票日為九十
      二年十月十七日、以華南商業銀行新生分行為付款人、面
      額分別為三千六百萬元、票據號碼ＪＣ0000000號
      之支票一紙交付承沛公司收執以為擔保，後因發票日屆至
      仍無法返還戒指，被告公司乃出具（原證四）同意書請求
      承沛公司暫緩提示支票，並保證將於九十二年十一月六日
      前兌現票款或返還戒指，後被告公司仍未兌現票款，承沛
      公司方向被告公司催討。至（被證六）與（原證四）間僅
      係文字修正，而簽立文件前修正文字內容為事理之常，均
      不足以證明被告所辯情節或認（原證四）同意書內容為虛
      偽。
    ２承沛公司負責人戊○○為原告配偶許小倩之友人，原告配
      偶亦從事珠寶業，故承沛公司數度由戊○○代表透過原告
      配偶向原告借貸周轉，原告多指示配偶逕自所經營之珠寶
      店面取用現金，或以原告配偶、大姨許小慧簽發之票據，
      偶亦以帳戶匯款方式交付借貸之款項，總計承沛公司積欠
      原告之款項已逾千萬，且承沛公司貸與被告公司以取回該
      價值三千六百萬元鑽石戒指之款項六百萬元，亦係向原告
      借貸，承沛公司為減輕所負債務，方將對被告公司之金錢
      借貸債權讓與原告，被告應舉證證明原告與承沛公司間債
      權讓與為通謀虛偽行為。
    ３承沛公司於九十六年十二月五日業將對被告公司之六百五
      十萬元金錢借貸債權讓與原告，被告公司主張抵銷在債權
      讓與之後。
    ４否認（被證一至三、九）保管條之真正，另證人張靜之（
      原名張清火，九十三年五月十八日更名）係被告公司最大
      股東，且以被告公司負責人自居，所述已有偏頗之虞，又
      其所述與（原證四）同意書所載不符，自相矛盾且與常情
      有違，蓋當鋪收質、取贖並不核對是否同一人，何需透過
      張靜之？交付、收取六百萬元亦無可能未要求簽收，其所
      述不足採信。
（四）證據：提出（原證一）支票暨退票理由單、（原證二）債
      權讓與契約書、（原證三、七、八）聲明書、（原證四）
      同意書、（原證六）支票影本、跨行匯款申請書、（原證
      九）臺灣高等法院九十七年度抗字第二七九號假扣押事件
      準備程序筆錄、（原證十）公司變更登記表，並聲請訊問
      證人即在場人丙○○。
二、被告部分
（一）聲明：原告之訴駁回，如受不利益判決，願供擔保請准免
      為假執行。
（二）被告則以：
    １該公司與承沛公司間並無債權債務關係，該公司從事珠寶
      鑑定業務，僅曾受戊○○委託鑑定珠寶，未曾向承沛公司
      借用鑽石戒指對外展示，亦無以借用之鑽石戒指質押借款
      六百萬元情事。
    ２至（原證一）支票固為真正，但支票受款人為戊○○，並
      非承沛公司，並載明禁止背書轉讓，尚難證明被告與承沛
      公司間債權債務關係，且該票據業已逾一年時效期間，被
      告自得主張時效抗辯、拒絕付款。
    ３實則上開支票乃因戊○○曾先後於八十九年七月十日、九
      十年二月十七日、二十七日向被告借用價值五千五百八十
      七萬元、重量十二‧五八九克拉天然紅寶石一粒，價值一
      百一十八萬元之天然羊脂白玉觀音一件，及價值一百八十
      五萬元之天然翡翠馬鞍手戒一只，價值合計五千八百九十
      萬元，後被告需上開珠寶脫售變現，催促戊○○返還，戊
      ○○無法返還，遂由戊○○借貸二百萬元、四百五十萬元
      予被告公司，被告方簽發上述支票交付戊○○以為清償，
      嗣戊○○並未返還該等珠寶，被告業於九十七年二月十五
      日以臺北北門郵局第八七六號存證信函催告戊○○返還，
      戊○○並未返還，被告爰於同年五月十三日以前開對戊○
      ○之六百五十萬元債務抵銷其中部分損害賠償金額，則該
      六百五十萬元金錢借貸債務業已不存在。
    ４否認（原證三、七、八）聲明書形式及實質真正，該聲明
      書應無證據能力。
    ５（原證四）同意書固為真正，但起因為戊○○向被告公司
      借用前述三件珠寶未能返還，經被告要求其另提供寶石為
      擔保，戊○○遂提供承沛公司所持有之重量五八‧九七克
      拉、價值三千六百萬元天然鑽石戒指交付被告以為擔保，
      因該鑽石戒指並非承沛公司或戊○○所有，為免遭所有人
      取回，戊○○遂要求被告配合書立（原證四）同意書及簽
      發支票，嗣九十二年九月間，戊○○稱其亟需用款，商請
      被告公司斯時負責人張靜之將該鑽石戒指持向「大千當鋪
      」質押借款六百萬元交予戊○○周轉，後承沛公司籌得六
      百萬元，遂由張靜之再央人於九十二年十二月十九日向「
      大千當鋪」贖回該戒指，當日交還戊○○。
    ６另否認承沛公司與原告間債權讓與之真正，原告所提雙方
      間支票、匯款單，票據發票人為許小倩、許小慧，受款人
      為楊淑霞、戊○○，匯款單匯款人或受款人均為戊○○，
      均非原告或承沛公司，且被告於假扣押前並未受債權讓與
      之通知。
    ７證人丙○○所述不實，其曾於九十年間向被告購買白玉觀
      音一尊，並曾於同年二月五日向被告借用白玉如意坐像觀
      音一尊，非與被告無特別往來，其所述被告公司借用戒指
      期間亦不正確，且被告並未簽發面額五十萬元之支票，所
      簽發支票面額為四百五十萬元、二百萬元，交付對象為戊
      ○○等語，資為抗辯。
（三）證據：提出（被證一至三）保管條、（被證四）臺北北門
      郵局第八七六號存證信函、報紙、（被證五）臺北南海郵
      局第八六三號存證信函、（被證六）同意書草稿、（被證
      七）寶石保證書暨簽收字條、（被證九）保管條，並聲請
      訊問證人即原負責人張靜之，及引用張靜之所提書狀暨文
      件資料。
三、原告主張之事實，業據提出支票暨退票理由單、債權讓與契
    約書、聲明書、同意書、支票影本、跨行匯款申請書、臺灣
    高等法院九十七年度抗字第二七九號假扣押事件準備程序筆
    錄、公司變更登記表，並引用證人丙○○之證述為證，上開
    證據除聲明書之形式及實質真正、債權讓與契約書及證人丙
    ○○證詞內容真正外，已經被告自承不諱，應堪信為真，但
    原告之請求均為被告否認。
    被告所辯亦據提出保管條、臺北北門郵局第八七六號存證信
    函、報紙、臺北南海郵局第八六三號存證信函、同意書草稿
    、寶石保證書暨簽收字條為憑，並引用證人張靜之證述及所
    提書狀暨文件資料，該等證據之真正除存證信函、同意書草
    稿、寶石保證書暨簽收字條外，均為原告否認。
四、茲分述如下：
（一）兩造不爭執之事實：
    １九十二年六月間，被告公司由張靜之代表，經承沛公司負
      責人戊○○交付而取得承沛公司所持有、重量五八‧九七
      克拉、價值三千六百萬元天然鑽石戒指一枚，張靜之並以
      被告公司名義簽發發票日為九十二年十月十七日、以華南
      商業銀行新生分行為付款人、面額三千六百萬元、票據號
      碼ＪＣ0000000號支票一紙交付戊○○收執。
    ２九十二年九月間，被告公司實際負責人張靜之將上開鑽石
      戒指持向「大千當鋪」質押借款六百萬元。
    ３九十二年十月二十四日張靜之復以被告公司名義出具（原
      證四）同意書，記載「立同意書人金泊特國際有限公司借
      售天然鑽石重量五八點九七克拉之鑽石戒指一只，雙方約
      定價值為三千六百萬元，立同意書人雖曾簽發付款人為華
      南商業銀行、票號ＪＣ0000000號、發票日為九十
      二年十月十七日、面額三千六百萬元之支票一紙交付承沛
      公司收執，惟因屆期無法兌現，立同意書人懇請承沛公司
      同意暫緩兌現該支票，立同意書人保證於九十二年十一月
      六日前支付該票據全額票款，屆時承沛公司若未取得全額
      三千六百萬元票款時，立同意書人保證將鑽石戒指返還。
      此致承沛有限公司」。
    ４九十二年十一月六日因上開鑽石戒指質押擔保之債務並未
      清償，承沛公司、戊○○未能取回上開鑽石戒指，前揭面
      額三千六百萬元之票據經提示亦未獲付款，九十二年十二
      月十九日，承沛公司由負責人戊○○交付六百萬元現金予
      張靜之，由張靜之持向「大千當鋪」清償債務後取回質物
      鑽石戒指，並將該戒指交付戊○○簽收，張靜之並以被告
      公司名義簽發面額各二百萬元、均以華南商業銀行新生分
      行為付款人、票據號碼ＪＣ0000000、00000
      00、0000000號支票三紙交付戊○○收執，該等
      支票經屆期提示未獲付款。
    ５張靜之復以被告公司名義簽發發票日為九十四年八月八日
      、九月八日、均以華南商業銀行新生分行為付款人、面額
      分別為四百五十萬元、二百萬元、均以承沛公司負責人戊
      ○○為受款人、票據號碼ＪＣ0000000、0000
      000號、禁止背書轉讓之支票二紙交付戊○○，其中面
      額四百五十萬元支票經屆期提示仍因「存款不足」退票未
      獲付款。
（二）按當事人主張有利於己之事實者，就其事實有舉證之責任
      ；但法律別有規定，或依其情形顯失公平者，不在此限；
      私文書經本人或其代理人簽名、蓋章或按指印或有法院或
      公證人之認證者，推定為真正，民事訴訟法第二百七十七
      條、第三百五十八條第一項定有明文。
    １本件被告自承經承沛公司負責人戊○○交付而取得承沛公
      司所持有、價值三千六百萬元之鑽石戒指，並簽發三千六
      百萬元支票一紙交付戊○○收執，後將該鑽石戒指持向「
      大千當鋪」質押借款六百萬元，而以被告公司名義出具記
      載「‧‧‧借售鑽石戒指‧‧‧約定價值為三千六百萬元
      ‧‧‧雖曾簽發面額三千六百萬元之支票交付承沛公司收
      執惟屆期無法兌現‧‧‧保證於九十二年十一月六日前支
      付全額票款或將鑽石戒指返還」等文句之同意書予承沛公
      司，三千六百萬元之票據後經提示未獲付款，經承沛公司
      由負責人戊○○交付六百萬元現金予張靜之，由張靜之持
      向「大千當鋪」清償債務後方取回鑽石戒指，被告復又簽
      發面額各二百萬元之支票三紙交付戊○○收執，該等支票
      經提示仍未獲付款後，張靜之再以被告公司名義簽發面額
      分別為四百五十萬元、二百萬元之支票二紙交付戊○○，
      其中面額四百五十萬元支票經提示仍未獲付款之事實，核
      與原告主張承沛公司與被告公司間六百萬元金錢借貸緣由
      、情節一致，亦與證人即六百萬元款項交付時在場人丙○
      ○證述大致相符，復有（原證一）支票暨退票理由單、（
      原證四）同意書、（被證七）寶石保證書暨簽收字條附卷
      可稽，其中（原證一）支票及（原證四）同意書上發票人
      即被告印文之真正，又經被告當庭辨識後坦認無訛，而證
      人丙○○就本件並無任何利害關係、與原告並無特殊親誼
      、與被告亦無宿怨仇隙，此為被告所不爭執，衡情證人丙
      ○○應無甘冒偽證罪責而為不實陳述、杜撰羅織見聞經過
      之可能或必要，所述非無可採，至證人丙○○關於承沛公
      司該六百萬元款項交付具體時間及被告因此簽發之票據面
      額、有無兌現部分所證雖與事實不符，但證人丙○○既非
      當事人、僅為在場者，見聞事項又發生於近五年前，證人
      丙○○記憶不清、略有出入要屬人情之常，自不得僅見小
      異而略大同，逕謂其證述不可採。
    ２則被告辯稱（原證四）同意書所載內容並非真實，該同意
      書及面額三千六百萬元之支票均係配合戊○○之要求所書
      立，該價值三千六百萬元之鑽石戒指係戊○○向被告公司
      借用價值五千八百九十萬元之珠寶未能歸還而提供之擔保
      物，其亦係應戊○○要求代為執向「大千當鋪」質押借款
      六百萬元，該六百萬元係交予戊○○等節，自應由被告負
      舉證責任。而被告雖提出（被證一至三）保管條、（被證
      四）臺北北門郵局第八七六號存證信函、報紙、（被證五
      ）臺北南海郵局第八六三號存證信函、（被證六）同意書
      草稿，並引用證人即代表人張靜之及張靜之所提書狀暨文
      件資料為憑，然：
    保管條之真正已經原告否認，被告並未就該節另為舉證，
      已難遽採，且縱或屬實，戊○○或承沛公司既因向被告借
      用總價值五千八百九十萬元之三件珠寶未能歸還而交付該
      鑽石戒指以為擔保，被告何需簽發與鑽石戒指價值同額之
      票據交付戊○○？被告在該三件珠寶猶未歸還，戊○○又
      已經提示三千六百萬元之支票情狀下，何以同意承沛公司
      僅支付六百萬元即取回價值三千六百萬元之擔保物戒指？
      交還戒指之際何以又簽發面額合計六百萬元之支票交付戊
      ○○？況依被告所辯，承沛公司交付之六百萬元係用以清
      償被告代戊○○向「大千當鋪」借用之款項，亦即被告斯
      時就保管條所示之三件珠寶實質並未獲得任何賠償，被告
      何以竟願返還價值三千六百萬元之擔保物並再簽發、交付
      面額六百萬元之票據？被告所辯顯與事理常情有違。
    （被證四、五）存證信函僅為被告、張靜之對戊○○之主
      張，不足以證明被告所辯情節為真。
    而同意書草稿縱原記載「取走」該鑽石戒指字樣，而更易
      為「借售」，仍無改該同意書表明被告所簽發之面額三千
      六百萬元支票係該鑽石戒指之對價或擔保，被告九十二年
      十一月六日前如未兌現該支票，即應返還該鑽石戒指予承
      沛公司之意旨，仍不足證明被告所辯該鑽石戒指係用以擔
      保未返還之珠寶及質押鑽石戒指貸得之款項係交付予戊○
      ○。
    至證人張靜之所述固與被告上開所辯相附和，惟證人張靜
      之非唯係被告公司最大股東，代表被告與承沛公司、戊○
      ○往來，迄今仍以被告公司負責人自居，本事件於其有相
      當利害關係，所述已有偏頗之虞而難遽採，且證人張靜之
      證稱其明知係以被告公司名義出具（原證四）同意書予承
      沛公司，就雙方往來並均以被告公司名義簽發受款人為戊
      ○○之票據，竟又稱含同意書所載之鑽石戒指取還情節，
      均為其個人與戊○○個人間往來，與被告公司、承沛公司
      無關云云，顯自相齟齬，參諸證人張靜之自承從事寶石鑑
      定買賣二十餘年，實際負責被告公司之營運，應有相當之
      經營珠寶業務、商業往來智識、經驗，豈有不能分辨公司
      、個人及任意配合第三人要求以公司名義簽發面額數千萬
      元票據之理？
    另關於證人張靜之書狀檢附文件資料均經原告否認，被告
      亦未能證明真偽，故被告此節所辯，委無可採。
    ３參諸被告上揭所簽發之票據，縱原因關係為被告公司與承
      沛公司間往來，亦均以戊○○為受款人，而被告就其所辯
      （原證一）支票原因關係即戊○○個人曾借貸二百萬元、
      四百五十萬元予被告公司一節，始終未能提出任何證據以
      實其說，則承沛公司於九十二年十二月間貸與被告公司六
      百萬元，雙方約定至遲於九十四年九月清償，利息計為五
      十萬元，被告遂簽發（原證一）支票交付以為擔保，堪以
      認定。
（三）債權讓與部分
    １被告另否認原告與承沛公司間債權讓與之真正，但原告與
      承沛公司間債權讓與情節業經本院以告知訴訟狀送達承沛
      公司法定代理人戊○○，有送達證書在卷可考，戊○○並
      透過原告提出聲明書，表明承沛公司與原告間確有債權讓
      與之事實，有（原證三）聲明書可佐，戊○○迄今既仍為
      承沛公司法定代理人，此經本院職權查證屬實，有經濟部
      商業司公司基本資料查詢單可按，而承沛公司於九十二年
      十二月間貸與被告公司六百萬元，雙方約定至遲於九十四
      年九月清償，利息計為五十萬元，已經本院審認如前，如
      承沛公司並未將前揭對被告公司六百五十萬元之金錢債權
      讓與原告，衡情其法定代理人戊○○應無不出面爭執、參
      加訴訟或表示任何意見之理，則（原證二）債權讓與契約
      書形式真正，已足認定。
    ２又就原告與承沛公司間金錢借貸往來情節，原告已經提出
      （原證六）支票影本、跨行匯款申請書供參，該等支票、
      匯款申請書之真正，並為被告所不爭執，被告雖另稱原告
      所提雙方間支票、匯款申請書，票據發票人為許小倩、許
      小慧，受款人為楊淑霞、戊○○，匯款單匯款人或受款人
      均為戊○○，均非原告或承沛公司，不能證明原告與承沛
      公司間金錢借貸往來關係存在，但表意人與相對人通謀而
      為虛偽意思表示者，其意思表示無效，但不得以其無效對
      抗善意第三人，民法第八十七條第一項固有明文，而第三
      人主張表意人與相對人通謀而為虛偽意思表示者，該第三
      人應負舉證之責，最高法院四十八年台上字第二九號著有
      判例闡釋甚明，是被告如認主張原告與承沛公司間並無實
      質債權讓與行為，（原證二）債權讓與契約為原告與承沛
      公司通謀虛偽訂立，自應負舉證之責，而被告就此節亦未
      提出任何證據以資佐憑，所辯亦無可採，承沛公司業於九
      十六年十二月五日將對被告公司之金錢債權讓與原告，亦
      足認定。
（四）抵銷部分
    １按二人互負債務，而其給付種類相同，並均屆清償期者，
      各得以其債務，與他方之債務，互為抵銷，但依債之性質
      不能抵銷或依當事人之特約不得抵銷者，不在此限；抵銷
      ，應以意思表示，向他方為之，其相互間債之關係，溯及
      最初得為抵銷時，按照抵銷數額而消滅，民法第三百三十
      四條第一項、第三百三十五條第一項規定甚明。
    ２本件被告主張於九十七年五月十三日以存證信函為抵銷之
      意思表示，將六百五十萬元之債務抵銷五千八百九十萬元
      債權其中六百五十萬元，雖提出（被證五）臺北南海郵局
      第八六三號存證信函為證，但細究該存證信函，該信函係
      向訴外人戊○○個人為之，並非向本件對被告六百五十萬
      元金錢借貸債權之債權人承沛公司為之，被告所主張對其
      負有五千八百九十萬元債務之債務人亦係戊○○，並非承
      沛公司，是無論戊○○對被告是否負有五千八百九十萬元
      金錢債務，及被告對戊○○是否另負有六百五十萬元金錢
      借貸債務，是項抵銷是否發生效力，均與本件無涉，爰不
      贅述。
（五）次按稱消費借貸者，謂當事人一方移轉金錢或其他代替物
      之所有權於他方，而約定他方以種類、品質、數量相同之
      物返還之契約；當事人之一方對他方負金錢或其他代替物
      之給付義務而約定以之作為消費借貸之標的者，亦成立消
      費借貸；利息或其他報償，應於契約所定期限支付之；借
      用人應於約定期限內，返還與借用物種類、品質、數量相
      同之物，民法第四百七十四條、第四百七十七條前段、第
      四百七十八條前段規定甚明。承沛公司於九十二年十二月
      間貸與被告公司六百萬元，雙方約定至遲於九十四年九月
      清償，利息計為五十萬元，被告並未清償，承沛公司業於
      九十六年十二月五日將上述對被告公司之金錢債權讓與原
      告，原告依受讓之金錢債權請求被告返還六百五十萬元，
      自屬有據。
五、末按給付有確定期限者，債務人自期限屆滿時起，負遲延責
    任；給付無確定期限者，債務人於債權人得請求給付時，經
    其催告而未為給付，自受催告時起，負遲延責任，其經債權
    人起訴而送達訴狀，或依督促程序送達支付命令，或為其他
    相類之行為者，與催告有同一之效力；遲延之債務，以支付
    金錢為標的者，債權人得請求依法定利率計算之遲延利息；
    應付利息之債務，其利率未經約定，亦無法律可據者，週年
    利率為百分之五；利息不得滾入原本再生利息，民法第二百
    二十九條第一項、第二項、第二百三十三條第一項前段、第
    二百零三條、第二百零七條第一項前段亦有明文。本件被告
    積欠承沛公司六百五十萬元，其中五十萬元為利息，約定至
    遲應於九十四年九月間返還，被告迄未返還，承沛公司業於
    九十六年十二月五日將上述金錢債權讓與原告，但該筆債權
    其中五十萬元為利息，不得滾入原本再生利息，從而，原告
    依受讓之金錢債權請求被告返還六百五十萬元，及其中六百
    萬元自起訴狀繕本送達被告之翌日即九十七年五月三日起至
    清償日止，按週年利率百分之五計算之利息，洵屬有據，應
    予准許，逾此範圍之請求，則無理由，爰予駁回。
六、本件事證已臻明確，兩造其餘攻擊防禦方法及所提證據，於
    判決結果不生影響，爰不一一論列，併此敘明。
據上論結，本件原告之訴一部有理由、一部無理由，依民事訴訟
法第七十九條，判決如主文。
中    華    民    國    98    年    4     月    29    日
                    民事第一庭  法  官  洪文慧
上列正本核與原本無異。
如不服本判決，得於判決送達之翌日起二十日內，以書狀敘述理
由，向本庭提起上訴。
中    華    民    國    98    年    4     月    29    日
                                書記官  林芝儀


司法院資訊處製作；財團法人民間司法改革基金會備份。
